臺灣臺南地方法院民事裁定
110年度司繼字第2544號
聲  請  人  新光行銷股份有限公司

法定代理人  李明新  
代  理  人  王采汝  


關  係  人  謝宗諺  

上列聲請人聲請選任被繼承人黃俊源之遺產管理人事件，本院裁
定如下：
    主  文
選任謝宗諺地政士為被繼承人黃俊源（男、民國00年0月0日生、
身分證統一編號：Z000000000號，民國110年2月19日死亡，死亡
前最後住所：臺南市○○區○○里○○路000號）之遺產管理人。
聲請程序費用由被繼承人黃俊源之遺產負擔。
    理  由
一、按繼承開始時，繼承人之有無不明者，由親屬會議於一個月
    內選定遺產管理人，並將繼承開始及選定遺產管理人之事由
    ，向法院報明；無親屬會議或親屬會議未於前條所定期限內
    選定遺產管理人者，利害關係人或檢察官，得聲請法院選任
    遺產管理人，並由法院依前項規定為公示催告；公示催告期
    限屆滿，無繼承人承認繼承時，其遺產於清償債權，並交付
    遺贈物後，如有剩餘，歸屬國庫，民法第1177條、第1178條
    第2項、第1185條分別定有明文。
二、聲請意旨略以：聲請人為被繼承人黃俊源之債權人，因黃俊
    源已於民國110年2月19日死亡，其繼承人皆已拋棄繼承或死
    亡，是否仍有繼承人不明，聲請人為具有利害關係之人，爰
    依民法第1178條規定，聲請選任被繼承人之遺產管理人等語
    。
三、經查，聲請人主張之前開事實，業據提出債權憑證、債權讓
    與證明書、戶籍謄本、本院家事庭公告等為證，堪信為真實
    ；復查被繼承人黃俊源之繼承人均已拋棄繼承權或先於其死
    亡，業據本院依職權調閱110年度司繼字第748號拋棄繼承卷
    宗查閱無誤。又被繼承人之親屬會議未依民法第1177條規定
    選定遺產管理人，聲請人爰以利害關係人之地位聲請選任被
    繼承人黃俊源之遺產管理人，應予准許。
四、再者，本件經函詢蕭春美、王志聰、蔡正山、謝宗諺等地政
    士及郭子維、林瑞成及余景登等律師擔任被繼承人黃俊源遺
    產管理人意願後，謝宗諺地政士最先於110年9月1日向本院
    陳明同意擔任被繼承人黃俊源之遺產管理人，有本院通知函
    、送達證書、謝宗諺地政士之陳報狀、同意書、地政士證書
    等在卷可參，本院審酌謝宗諺地政士應具備不動產處理與遺
    產管理人相關職務之專業能力，且與系爭遺產及被繼承人黃
    俊源間無利害關係，若由其擔任本事件之遺產管理人，應足
    秉持其專業倫理擔當此具公益性質之職務，並順利達成管理
    保存及清算遺產之任務。執此，本院認為由謝宗諺地政士擔
    任被繼承人黃俊源之遺產管理人，應屬妥適，爰裁定如主文
    。
五、依家事事件法第127條第4項之規定，裁定如主文。
中　　華　　民　　國　　110 　年　　9 　　月　　30　　日
                家事法庭      司法事務官  吳玲媛
以上正本係照原本作成。。
如對本裁定抗告，須於裁定送達後10日之不變期間內，向本院提
出抗告狀，並繳納抗告費新臺幣1,000元。
中　　華　　民　　國　　110 　年　　10　　月　　5 　　日
                              書  記  官  林木村